臺灣臺中地方法院刑事裁定
111年度聲字第1345號
聲  請  人  臺灣臺中地方檢察署檢察官
受  刑  人  蔡奕震



上列聲請人因受刑人數罪併罰有二裁判以上，聲請定其應執行之
刑（111年度執聲字第1009號），本院裁定如下：
    主  文
蔡奕震所犯如附表所示之罪刑，應執行有期徒刑拾玖年陸月。
    理  由
一、聲請意旨略以：受刑人蔡奕震犯數罪，先後經判決確定如附
    表所示之刑，應依刑法第53條、第51條第5款，定其應執行
    之刑，爰依刑事訴訟法第477條第1項規定聲請裁定等語。
二、按數罪併罰，有二裁判以上者，依刑法第51條之規定，定其
    應執行之刑；數罪併罰，分別宣告其罪之刑，依下列各款定
    其應執行者：宣告多數有期徒刑者，於各刑中之最長期以上
    ，各刑合併之刑期以下，定其刑期，但不得逾30年；依刑法
    第53條及第54條應依刑法第51條第5 款至第7 款之規定，定
    其應執行之刑者，由該案犯罪事實最後判決之法院之檢察官
    ，聲請該法院裁定之，刑法第53條、第51條第5 款及刑事訴
    訟法第477 條第1 項分別定有明文。次按裁判確定前犯數罪
    者，併合處罰之，但有下列情形之一者，不在此限：（一）
    得易科罰金之罪與不得易科罰金之罪。（二）得易科罰金之
    罪與不得易服社會勞動之罪。（三）得易服社會勞動之罪與
    不得易科罰金之罪。（四）得易服社會勞動之罪與不得易服
    社會勞動之罪；前項但書情形，受刑人請求檢察官聲請定應
    執行刑者，依刑法第51條規定定之，刑法第50條亦有明文規
    定。惟按數罪併罰中之一罪，依刑法規定得易科罰金，若因
    與不得易科之他罪併合處罰結果而不得易科罰金時，原可易
    科部分所處之刑，自亦無庸為易科折算標準之記載（大法官
    會議釋字第144 號解釋意旨參照）。又法律上屬於自由裁量
    之事項，有其外部性界限及內部性界限，並非概無拘束，依
    據法律之具體規定，法院應在其範圍選擇為適當之裁判者，
    為外部性界限；而法院為裁判時，應考量法律之目的，及法
    律秩序之理念所在者，為內部性界限，法院為裁判時，二者
    均不得有所逾越。在數罪併罰，有二裁判以上，定其應執行
    之刑時，固屬於法院自由裁量之事項，然仍應受前揭外部性
    界限及內部性界限之拘束（最高法院80年台非字第473 號判
    例、93年度台非字第192 號判決意旨參照）。
三、經查本件受刑人蔡奕震因違反毒品危害防制條例及肇事逃逸
    等案件，經臺灣高等法院臺中分院及本院判處如附表所示之
    刑，均經確定在案，且經受刑人向檢察官聲請就附表所示之
    罪定其應執行之刑，此有如附表所示之判決、臺灣高等法院
    被告前案紀錄表、請求定應執行刑調查表各1份可資憑考。
    其中如附表編號7至10、10至13所示之各罪，經本院109年度
    聲字第2157號裁定應執行有期徒刑10年6月確定，如附表編
    號1至6、14至19所示之各罪，經本院110年度聲字第2989號
    裁定應執行有期徒刑14年8月確定等情，有該等裁判書與前
    揭臺灣高等法院被告前案紀錄表在卷可參。是依前開說明，
    本院為最後事實審法院，就附表所示之各罪再為定應執行刑
    之裁定時，除不得逾越刑法第51條第5款法律之外部界限，
    即不得重於附表編號1至19所示各罪宣告有期徒刑之總和，
    亦應受內部界限之拘束，即不得重於上開各罪已定應執行之
    刑度之總和。是經審核上開各節，併衡酌受刑人所犯附表編
    號8、12、13、15、17至19所示各罪之均為販賣毒品罪，犯
    罪時間亦屬密接，再考量除附表編號10所示肇事逃逸罪外，
    其餘均屬毒品相關之犯罪類型，另斟酌各罪之時間、空間密
    接程度、侵害法益之異同，及實現刑罰經濟功能之相關刑事
    政策、對侵害法益之加重效應，暨徵詢受刑人對定應執行刑
    之意見，而為整體評價後，爰裁定如主文所示應執行之刑；
    又本件受刑人所犯如附表編號2、6、9所示得易科罰金之罪
    ，因與附表編號1、3至5、7至8及10至19所示不得易科罰金
    之罪合併定應執行刑之結果，揆諸前揭說明，無須再諭知易
    科罰金之折算標準，附此敘明。
四、依刑事訴訟法第477條第1項，刑法第50條第1項第1款、第2
    項、第53條、第51條第5款，裁定如主文。
中　　華　　民　　國　　111 　年　　5 　　月　　20　　日
                  刑事第一庭    法  官  路逸涵
以上正本證明與原本無異。
如不服本裁定，應於收受送達後5日內向本院提出抗告狀。（應
附繕本）
                                書記官  王崑煜
中　　華　　民　　國　　111 　年　　5 　　月　　20　　日
附表：受刑人蔡奕震定應執行刑案件一覽表
編           號           1          2          3 罪           名  施用第一級毒品罪 施用第二級毒品罪 持有第二級毒品純質淨重20公克以上罪 宣     告    刑  有期徒刑8月 有期徒刑6月 有期徒刑10月 犯罪日期  107年4月19日 107年4月19日 107年3月10日至107年3月20日 偵查（自訴）機關年度案號  臺灣臺中地方檢察署107年度毒偵字第2257號 臺灣臺中地方檢察署107年度毒偵字第2257號 臺灣臺中地方檢察署107年度毒偵字第1327號 最後事實審   法院 臺灣臺中地方法院 臺灣臺中地方法院 臺灣臺中地方法院    案號 107年度訴字第1890號 107年度訴字第1890號 107年度易字第1865號  判決日期 107年12月7日 107年12月7日 107年11月28日 確定判決   法院 臺灣臺中地方法院 臺灣臺中地方法院 臺灣臺中地方法院    案號 107年度訴字第1890號 107年度訴字第1890號 107年度易字第1865號  確定日期 108年1月2日 108年1月2日 108年4月11日 是否為得易科罰金之案件        否       是        否 備           註  臺中地檢108年度執字第2065號（編號1至6、14至19已定應執行有期徒刑14年8月） 臺中地檢108年度執字第2066號（編號1至6、14至19已定應執行有期徒刑14年8月） 臺中地檢108年度執字第6015號（編號1至6、14至19已定應執行有期徒刑14年8月） 

編           號          4         5        6 罪           名  持有第一級毒品純質淨重10公克以上罪 施用第一級毒品罪 施用第二級毒品罪 宣    告     刑  有期徒刑1年4月 有期徒刑8月 有期徒刑6月 犯罪日期  107年3月20日前不久某日至107年3月20日 107年5月8日晚間7時許為警採尿後至同年月13日凌晨0時50分許為警查獲時止之某時 107年5月8日晚間7時許為警採尿後至同年月13日凌晨0時50分許為警查獲時止之某時 偵查（自訴）機關年度案號  臺灣臺中地方檢察署107年度偵字第25090號 臺灣臺中地方檢察署107年度毒偵字第4195號 臺灣臺中地方檢察署107年度毒偵字第4195號 最後事實審   法院 臺灣高等法院臺中分院 臺灣臺中地方法院 臺灣臺中地方法院    案號 108年度上訴字第145號 108年度訴字第969號 108年度訴字第969號  判決日期 108年3月26日 108年5月28日 108年5月28日 確定判決   法院 臺灣高等法院臺中分院 臺灣臺中地方法院 臺灣臺中地方法院    案號 108年度上訴字第145號 108年度訴字第969號 108年度訴字第969號  確定日期 108年4月8日 108年6月5日 108年6月5日 是否為得易科罰金之案件        否        否       是 備           註  臺灣臺中地方檢察署108年度執字第7168號（編號1至6、14至19已定應執行有期徒刑14年8月） 臺灣臺中地方檢察署108年度執字第12370號（編號1至6、14至19已定應執行有期徒刑14年8月） 臺中地方檢察署108年度執字第12371號（編號1至6、14至19已定應執行有期徒刑14年8月） 

編           號         7        8        9 罪           名  持有第一級毒品純質淨重10公克以上罪 販賣第二級毒品未遂罪 施用第二級毒品罪 宣     告    刑  有期徒刑2年 有期徒刑1年6月 有期徒刑2月 犯   罪  日  期  107年5月2日至同年月8日 107年5月2日至同年月8日 107年5月8日 偵查（自訴）機關年度案號  臺灣臺中地方檢察署107年度毒偵字第2130號、107年度偵字第13475號 臺灣臺中地方檢察署107年度毒偵字第2130號、107年度偵字第13475號 臺灣臺中地方檢察署107年度毒偵字第2130號、107年度偵字第13475號 最 後事實審 法        院 臺灣高等法院臺中分院 臺灣高等法院臺中分院 臺灣高等法院臺中分院  案        號 108年度上訴字第1390號 108年度上訴字第1390號 108年度上訴字第1390號  判 決  日 期 108年10月8日 108年10月8日 108年10月8日 確 定判決 法        院 臺灣高等法院臺中分院 臺灣高等法院臺中分院 臺灣高等法院臺中分院  案        號 108年度上訴字第1390號 108年度上訴字第1390號 108年度上訴字第1390號  判決確定日期 108年10月28日 108年10月28日 108年10月8日 是否為得易科罰金之案件        否        否       是 備           註  臺灣臺中地方檢察署108年度執字第15715號（編號7至8、10至13已經定應執行有期徒刑10年6月） 臺灣臺中地方檢察署108年度執字第15715號（編號7至8、10至13已經定應執行有期徒刑10年6月） 臺灣臺中地方檢察署108年度執字第15716號 

編           號         10       11        12 罪           名  肇事逃逸罪 轉讓第一級毒品罪 販賣第一級毒品罪 宣     告    刑  有期徒刑1年1月 有期徒刑7月 有期徒刑7年9月 犯   罪  日  期  107年10月2日 107年7月15日 107年7月15日 偵查（自訴）機關年度案號  臺灣臺中地方檢察署108年度偵字第10355號 臺灣臺中地方檢察署107年度偵字第33508號 臺灣臺中地方檢察署107年度偵字第33508號 最後事實審 法        院 臺灣臺中地方法院 臺灣臺中地方法院 臺灣臺中地方法院  案        號 108年度交訴字第275號 108年度訴字第2108號 108年度訴字第2108號  判 決  日 期 108年11月5日 109年1月21日 109年1月21日 確定判決 法        院 臺灣臺中地方法院 臺灣臺中地方法院 臺灣臺中地方法院  案        號 108年度交訴字第275號 108年度訴字第2108號 108年度訴字第2108號  判決確定日期 108年12月2日 109年3月3日 109年3月3日 是否為得易科罰金之案件  否 否 否 備           註  臺灣臺中地方檢察署109年度執字第1482號（編號7至8、10至13已經定應執行有期徒刑10年6月） 臺灣臺中地方檢察署109年度執字第6344號（編號7至8、10至13已經定應執行有期徒刑10年6月） 臺灣臺中地方檢察署109年度執字第6344號（編號7至8、10至13已經定應執行有期徒刑10年6月） 

編           號        13        14        15 罪           名  販賣第一級毒品罪 持有第二級毒品純質淨重20公克以上罪 販賣第一級毒品罪 宣     告    刑  有期徒刑7年8月（共2罪） 有期徒刑8月 有期徒刑8年 犯   罪  日  期  107年7月16日 107年7月17日 107年6月間某日至同年10月21日 107年7月30日 偵查（自訴）機關年度案號  臺灣臺中地方檢察署107年度偵字第33508號 臺灣臺中地方檢察署107年度毒偵字第4529、4687號、107年度偵字第30119、30122、30817、31144號、108年度偵字第699、4441、6340號 臺灣臺中地方檢察署107年度毒偵字第4529、4687號、107年度偵字第30119、30122、30817、31144號、108年度偵字第699、4441、6340號 最後事實審 法        院 臺灣臺中地方法院 臺灣臺中地方法院 臺灣臺中地方法院  案        號 108年度訴字第2108號 108年度訴字第489、895號 108年度訴字第489、895號  判 決  日 期 109年1月21日 110年5月18日 110年5月18日 確定判決 法        院 臺灣臺中地方法院 臺灣臺中地方法院 臺灣臺中地方法院  案        號 108年度訴字第2108號 108年度訴字第489、895號 108年度訴字第489、895號  判決確定日期 109年3月3日 110年6月22日 110年6月22日 是否為得易科罰金之案件         否       否        否    備      註  臺灣臺中地方檢察署109年度執字第6344號（編號7至8、10至13已經定應執行有期徒刑10年6月） 臺灣臺中地方檢察署110年度執字第9016號（編號1至6、14至19已定應執行有期徒刑14年8月） 臺灣臺中地方檢察署110年度執字第9016號（編號1至6、14至19已定應執行有期徒刑14年8月） 

編           號         16        17        18 罪           名  轉讓第一級毒品未遂罪 販賣第二級毒品罪 販賣第二級毒品罪 宣     告    刑  有期徒刑7月 有期徒刑4年（共2罪） 有期徒刑3年8月 犯   罪  日  期  107年8月1日 107年10月12日、 107年10月20日 107年10月16日 偵查（自訴）機關年度案號  臺灣臺中地方檢察署107年度毒偵字第4529、4687號、107年度偵字第30119、30122、30817、31144號、108年度偵字第699、4441、6340號 臺灣臺中地方檢察署107年度毒偵字第4529、4687號、107年度偵字第30119、30122、30817、31144號、108年度偵字第699、4441、6340號 臺灣臺中地方檢察署107年度毒偵字第4529、4687號、107年度偵字第30119、30122、30817、31144號、108年度偵字第699、4441、6340號 最後事實審 法        院 臺灣臺中地方法院 臺灣臺中地方法院 臺灣臺中地方法院  案        號 108年度訴字第489、895號 108年度訴字第489、895號 108年度訴字第489、895號  判 決  日 期 110年5月18日 110年5月18日 110年5月18日 確定判決 法        院 臺灣臺中地方法院 臺灣臺中地方法院 臺灣臺中地方法院  案        號 108年度訴字第489、895號 108年度訴字第489、895號 108年度訴字第489、895號  判決確定日期 110年6月22日 110年6月22日 110年6月22日 是否為得易科罰金之案件        否        否        否 備           註  臺灣臺中地方檢察署110年度執字第9016號（編號1至6、14至19已定應執行有期徒刑14年8月） 臺灣臺中地方檢察署110年度執字第9016號（編號1至6、14至19已定應執行有期徒刑14年8月） 臺灣臺中地方檢察署110年度執字第9016號（編號1至6、14至19已定應執行有期徒刑14年8月） 

編           號         19 罪           名  販賣第二級毒品罪 宣     告    刑  有期徒刑2年 犯   罪  日  期  107年10月21日 偵查（自訴）機關年度案號  臺灣臺中地方檢察署107年度毒偵字第4529、4687號、107年度偵字第30119、30122、30817、31144號、108年度偵字第699、4441、6340號 最後事實審 法        院 臺灣臺中地方法院  案        號 108年度訴字第489、895號  判 決  日 期 110年5月18日 確定判決 法        院 臺灣臺中地方法院  案        號 108年度訴字第489、895號  判決確定日期 110年6月22日 是否為得易科罰金之案件         否 備           註  臺灣臺中地方檢察署110年度執字第9016號（編號1至6、14至19已定應執行有期徒刑14年8月）